【裁判字號】    98,聲再,32
【裁判日期】    980630
【裁判案由】    聲請再審
【裁判全文】
臺灣板橋地方法院刑事裁定              98年度聲再字第32號
聲  請  人
即  被  告  甲○○
上列聲請人即被告因違反毒品危害防制條例案件，對於本院中華
民國97年9 月18日97年度訴字第3427號第一審確定判決，聲請再
審，本院裁定如下：
    主  文
再審之聲請駁回。
    理  由
一、聲請人聲請再審意旨略以：鈞院97年度訴字第3427號確定判
    決有重要證物漏未審酌致有違誤，爰依刑事訴訟法第420 條
    聲請再審，理由略為：
    (一)連續犯廢除後，對於部分習慣犯，如竊盜、吸毒等犯罪，
      是否會因適用數罪而使刑罰過重，產生不合理現象，在實
      務運用上應可參考德、日等國之經驗，委由學者及實務以
      補充解釋方式發展接續犯之概念，對於合乎接續犯或包括
      一罪之情形，認為構成單一之犯罪，以限縮數罪並罰之範
      圍。
    (二)倘行為人多次施用毒品行為，係自始基於1 個決意所為，
      在時空上有密接性，依社會通念認以評價為一罪較為適當
      者，為免過渡評價，造成刑罰過重之不合理現象，得依接
      續犯論以一罪。且施用毒品易致成癮，行為人可能反覆為
      之，其數次施用毒品行為係侵害同一社會法益，可非難程
      度與一般複數犯罪有異，在刑法修正廢除連續犯後，倘全
      部改依數罪併罰處理，唯恐過渡評價，違背罪責原則及比
      例原則，為求刑罰之合理適用，應將接續犯之適用範圍適
      度放寬至具備一定要件之數行為，以確保個案裁判之妥適
      。
    (三)聲請人本案犯罪日期為97年6 月10日，另同年5 月23日及
      6 月4 日亦均遭警查獲（經鈞院以97年度訴字第3142號判
      處有期徒刑10月、10月，應執行有期徒刑1 年6 月，上訴
      後復經臺灣高等法院以97年度上訴字第5506號判決駁回上
      訴確定）。聲請人3 次施用毒品時間相隔僅6 至7 天，密
      集度甚高，該接續性吸食行為乃傳統典型接續犯，若將其
      施用行為分割評價為數罪，將導致重複評價，刑度超過罪
      責之危險。祈請鈞院參照96年度上訴字第1568號判例、最
      高法院96年度台上字第18 02 號判決重新予以審理。
二、按有罪之判決確定後，有左列情形之一者，為受判決人之利
    益，得聲請再審︰一、原判決所憑之證物已證明其為偽造或
    變造者。二、原判決所憑之證言、鑑定或通譯已證明其為虛
    偽者。三、受有罪判決之人，已證明其係被誣告者。四、原
    判決所憑之通常法院或特別法院之裁判已經確定裁判變更者
    。五、參與原判決或前審判決或判決前所行調查之法官，或
    參與偵查或起訴之檢察官，因該案件犯職務上之罪已經證明
    者，或因該案件違法失職已受懲戒處分，足以影響原判決者
    。六、因發現確實之新證據，足認受有罪判決之人應受無罪
    、免訴、免刑或輕於原判決所認罪名之判決者。前項第一款
    至第三款及第五款情形之證明，以經判決確定，或其刑事訴
    訟不能開始或續行非因證據不足者為限，得聲請再審；不得
    上訴於第三審法院之案件，除前條規定外，其經第二審確定
    之有罪判決，如就足生影響於判決之重要證據漏未審酌者，
    亦得為受判決人之利益，聲請再審，同法第420 、421 條分
    別定有明文。又同法第420 條第1 項第6 款所謂發見之新證
    據，係指該項證據，事實審法院於判決前因未經發見，不及
    調查斟酌，至其後始行發見者而言，若判決前已經當事人提
    出或聲請調查之證據，經原法院捨棄不採者，即非該條款所
    謂發見之新證據，不得據為聲請再審之原因（最高法院28年
    抗字第8 號判例參照），而同法第421 條所稱重要證據漏未
    審酌，須該證據足以影響於原判決事實之認定，並以該證據
    已予提出，而被捨棄不予採用，竟未敘明其捨棄之理由者為
    限（最高法院90年台抗字第14號裁定參照）。換言之，前述
    再審理由均需提出「證據」，倘所指摘者僅係關於原確定判
    決適用法律不當之情形，核屬非常上訴之範疇，而非聲請再
    審所得救濟。
三、本案再審聲請人所主張者，無非係認其先後於97年年5 月23
    日、6 月4 日、6 月11日至臺灣板橋地方法院檢察署觀護人
    室採尿後，遭同署觀護人發覺告發之3 次施用第一級毒品犯
    行應成立接續犯，而非數罪，並請求本院參酌臺灣高等法院
    96年度上訴字第1568號判決及最高法院96年度台上字第1802
    號判決意旨重新審理，核屬法律適用當否之問題，而非事實
    認定之問題，且其提出本案聲請時雖謂本院97年度訴字第34
    27號確定判決有「重要證物」漏未審酌致有違誤云云，但觀
    其刑事再審聲請書狀全文，並無1 字提及本院前開確定判決
    係漏未審酌何種「重要證物」，自難僅憑其空言指控即遽予
    採信。況其所稱應適用接續犯之情形，業經臺灣高等法院於
    97年度上訴字第5506號判決理由欄引用最高法院96年度第9
    次刑庭會議決議詳細說明何以不成立接續犯之理由，且經本
    院調取97年度訴字第3427號全卷，聲請人於該案審理時亦從
    未主張此案犯罪事實與前案即臺灣高等法院97年度上訴字第
    5506號案件所認定之犯罪事實有接續犯之關係，更難認本院
    97年度訴字第3427號確定判決有何漏未審酌之處。此外，聲
    請人本案聲請顯無刑事訴訟法第420 條第1 項第1 至5 款事
    由，其以上開事由聲請再審，為無理由，應予駁回。
據上論斷，應依刑事訴訟法第434 條第1 項，裁定如主文。
中    華    民    國    98    年    6     月    30    日
                  刑事第六庭  審判長法  官  潘翠雪
                                    法  官  王士珮
                                    法  官  楊明佳
以上正本證明與原本無異
如不服本裁定應於送達後5日內向本院提出抗告狀
                                    書記官  林金良
中    華    民    國    98    年    6     月    30    日


司法院資訊處製作；財團法人民間司法改革基金會備份。
